---
title: "Projeto Analise de Dados"
author: "Lucas Correia"
date: "17/10/2020"
bibliography: references.bib
output: rmdformats::material
highlight: kate
df_print: paged
css: style.css
cls: template.csl
---

```{r setup, include=FALSE}
knitr::opts_chunk$set(echo = TRUE)
```


```{r import_packages, message=FALSE, warning=FALSE, include=FALSE}
list.of.packages <- c('ggplot2', "lubridate")
lapply(list.of.packages, require, character.only = TRUE)
options(knitr.table.format = "html")
#install.packages(list.of.packages)
library('ggplot2')
library('lubridate')
```

# Introdução {.tabset}

No-Show é uma expressão em ingles para pessoas que faltam a consultas medicas marcadas por qualquer razão. Fatores como idade, genero, distancia, tempo, salario, clima, esquecer/mudar o dia da consulta, problemas fisicos/psicologicos, tempo de espera para a consulta, etc., podem fazer com que o paciente não compareça a consulta no dia e horario marcado.

As consequencias da falta do paciente a consulta envolvem, mas nao se resume a: Pior tratamento do paciente, ineficiencia dos equipamentos e aumentar o tempo de espera de outros pacientes. Nos Estados Unidos, cerca de 62 consultas são perdidas por dia em hospitais comunitarios, o que acarreta em um prejuizo de 3 milhões de dolares ao ano.

Utilizando a base de dados do Kaggle, é possivel estudar as informações, verificar os motivos que levaram a falta do paciente e prever se o paciente irá faltar ou comparecer a consulta, permitindo os hospitais a preparar melhor seus agendamentos para os pacientes, diminuindo o tempo de espera da consulta.

# Pacotes Requeridos {.tabset}

# Preparação dos Dados {.tabset}

## Resumo

```{r datas, include=F}
noshow = read.csv("KaggleV2-May-2016.csv")
```

Os dados a serem utilizados estão disponiveis no Kaggle ([Link](https://www.kaggle.com/joniarroba/noshowappointments)), cujo proposito é tentar conseguir realizar previsão do paciente a consulta. Os dados possuem `r nrow(noshow)` consultas marcadas entre os periodos de novembro de 2015 a junho de 2016 para serem realizadas entre o fim de abril de 2016 ao inicio de junho de 2016. Esse dataset possui um total de `r ncol(noshow)` caracteristicas.

```{r summary, message=FALSE, warning=FALSE, echo=F}
str(noshow)
```


## Caracteristicas {.tabset}

### PatientId

A caracteristica *PatientId* é um identificador para o paciente da consulta. É o que permite saber se o paciente foi a mais de uma consulta no periodo de tempo.

```{r patientid, echo=F, message=FALSE, warning=FALSE}
ggplot(noshow) + 
  geom_histogram(aes(x=PatientId)) +
  xlab("PatientId") +
  ylab("Quantidade") +
  scale_x_discrete(breaks = seq(min(noshow$PatientId), max(noshow$PatientId), by = 1000000))
```

### AppointmentID

A caracteristica *AppointmentID* é um identificador da consulta. Ela é unica, não representando nada mais que se duas consultas são a mesma consulta.

### Gender

A caracteristica *Gender* representa o genero do paciente, se ele é do tipo masculino ou feminino.

```{r gender, echo=F, message=FALSE, warning=FALSE}
  ggplot(noshow)+
    geom_histogram(aes(x=as.factor(Gender)),stat="count") +
    xlab("Gender") + 
    ylab("Quantidade")

```

### ScheduledDay

A caracteristica *ScheduledDay* representa a data ao qual a consulta foi marcada.

```{r scheduledday, message=FALSE, warning=FALSE, echo=F}
  noshow$ScheduledDay <- as_date(noshow$ScheduledDay)
  ggplot(noshow)+
    geom_histogram(aes(x=ScheduledDay),stat="count") +
    xlab("ScheduledDay") + 
    ylab("Quantidade") +
    scale_x_date(labels = scales::date_format("%d-%m-%Y"))
```


### AppointmentDay

A caracteristica *AppointmentDay* representa a data que será realizada a consulta do paciente.

```{r message=FALSE, warning=FALSE, echo=FALSE}
  noshow$AppointmentDay <- as_date(noshow$AppointmentDay)
  ggplot(noshow)+
    geom_histogram(aes(x=AppointmentDay),stat="count") +
    xlab("AppointmentDay") + 
    ylab("Quantidade")+
    scale_x_date(labels = scales::date_format("%d-%m-%Y"))
    
```


### Age

A caracteristica *Age* representa a idade do paciente.

```{r message=FALSE, warning=FALSE, echo=FALSE}
  ggplot(noshow)+
    geom_histogram(aes(x=Age),stat="count") +
    xlab("AppointmentDay") + 
    ylab("Quantidade")
  str(noshow$age)
```


### Neighbourhood

A caracteristica *Neighbourhood* representa o bairro ao qual a consulta será realizada.

```{r message=FALSE, warning=FALSE, echo=FALSE}
  ggplot(noshow)+
    geom_histogram(aes(x=as.factor(Neighbourhood)),stat="count") +
    xlab("Neighbourhood") + 
    ylab("Quantidade")
```


### Scholarship

A caracteristica *Scholarship* representa se o paciente recebe algum tipo de bolsa/auxilio.

```{r message=FALSE, warning=FALSE, echo=FALSE}
  ggplot(noshow)+
    geom_histogram(aes(x=as.factor(Scholarship)),stat="count") +
    xlab("Scholarship") + 
    ylab("Quantidade")
```



### Hipertension

A caracteristica *Hipertension* representa se o paciente possui hipertensão.

```{r message=FALSE, warning=FALSE, echo=FALSE}
  ggplot(noshow)+
    geom_histogram(aes(x=as.factor(Hipertension)),stat="count") +
    xlab("Hipertension") + 
    ylab("Quantidade")
```


### Diabetes

A caracteistica *Diabetes* representa se o paciente possui diabetes.

```{r message=FALSE, warning=FALSE, echo=FALSE}
  ggplot(noshow)+
    geom_histogram(aes(x=as.factor(Diabetes)),stat="count") +
    xlab("Diabetes") + 
    ylab("Quantidade")
```


### Alcoholism

A caracteristica *Alcoholism* representa se o paciente é alcolatra.

```{r message=FALSE, warning=FALSE, echo=FALSE}
  ggplot(noshow)+
    geom_histogram(aes(x=as.factor(Alcoholism)),stat="count") +
    xlab("Alcoholism") + 
    ylab("Quantidade")
```


### Handcap

A caracteristica *handcap* representa se o paciente possui algum tipo de deficiencia.

```{r message=FALSE, warning=FALSE, echo=FALSE}
  ggplot(noshow)+
    geom_histogram(aes(x=as.factor(Handcap)),stat="count") +
    xlab("Handcap") + 
    ylab("Quantidade")
```


### SMS_received 

A caracteristica *SMS_receibed* representa se o paciente recebeu alguma mensagem lembrando da consulta.

```{r message=FALSE, warning=FALSE, echo=FALSE}
  ggplot(noshow)+
    geom_histogram(aes(x=as.factor(SMS_received)),stat="count") +
    xlab("SMS_received") + 
    ylab("Quantidade")
```

### No.show

A caracteristica *No.show* representa se o paciente foi ou não a consulta marcada.

```{r message=FALSE, warning=FALSE, echo=FALSE}
  ggplot(noshow)+
    geom_histogram(aes(x=as.factor(No.show)),stat="count") +
    xlab("No.show") + 
    ylab("Quantidade")
```




# Analise Exploratoria dos Dados {.tabset}

# Conclusões {.tabset}

# Formatação e Outros Requisitos {.tabset}

























